臺灣臺北地方法院交通事件裁定　　　　 96年度交聲字第456號
異議人即
受處分人　　甲○○
上列異議人即受處分人因違反道路交通管理處罰條例案件，對於
交通部公路總局台北區監理所中華民國96年4月2日所為之處分（
原處分案號：北監自裁字裁40-C00000000號），聲明異議，本院
裁定如下：
    主  文
異議駁回。
    理  由
一、按汽車駕駛人轉彎時，不依標誌、標線、號誌指示者，處新
    臺幣（下同）600元以上1800元以下罰鍰，並記違規點數1點
    ，道路交通管理處罰條例第48條第1項第2款、第63條第1 項
    分別定有明文。
二、異議意旨略以：
 (一).臺北縣新店市○○路以前是早上7-9點不可左轉（九十五年
    十二月已取消），何以復興路、順安街口是早上6點30分至9
    點不可左轉。
 (二).舉發地點之標誌、燈號標示不清，設置不當（在對向車道紅
    綠燈架上），字體過小，不易看見標誌。枉顧用路人權益，
    令民眾不服。
三、經查，異議人即受處分人甲○○對其於民國95年9月25日上
    午6時57分許，駕駛車牌號碼DV─7928號小客車，在行經臺
    北縣新店市○○路、順安街口，違規左轉順安街（往景美方
    向），遭臺北縣政府警察局新店分局員警當場攔停之事實，
    並不爭執，且有臺北縣政府警察局新店分局交通分隊舉發違
    反道路交通事件通知單附卷可參。又上開交岔路口設有6：3
    0-9：00禁止左轉標誌一節，亦為受處分人所不爭執，並有
    異現場照片附卷可證。是受處分人在上開路段違規左轉之事
    實已堪認定。
四、受處分人雖執上詞置辯，惟查，路權機關為避免尖峰時段車
    輛擁塞或維持道路車流之順暢，會於路口設置特定時段禁止
    左轉或不分時段均禁止左轉之標示，且各路口之時段係因該
    路口之交通情形而定，並非時段一律相同。依卷附之現場照
    片，前開路口確實設有禁止左轉標誌，線條顏色亦甚為清晰
    ，駕駛人並無難以查知而無法遵守之情形。受處分人既自承
    知該路段有禁止左轉之標示，其行經該路段時，自應注意有
    無時段之限制。參以受處分人稱當時其係送女兒上學，可知
    該路段係其日常行經之路，對該路段之標示自應注意且清楚
    ，自不得以其個人認知認通常係7點至9點禁止左轉或未看清
    楚即可解免其違規之責，所辯尚不足採。
五、綜上所述，原處分機關援引首揭規定，裁處受處分人罰鍰1
    800元並記違規點數1點，於法並無不當，本件異議為無理由
    ，應予駁回。
據上論斷，應依道路交通案件處理辦法第19條，裁定如主文。
中　　華　　民　　國　　96　　年　　5　　月　　31　　日
　　　　　　　　　交通法庭法　官  廖紋妤
如不服本裁定應於送達後5日內向本院提出抗告狀
以上正本證明與原本無異
                          書記官  林明龍
中　　華　　民　　國　　96　　年　　6　　月　　4 　　日
